Minutes et répertoires du notaire Martin BOURON, janvier 1723 - décembre 1732 (étude XXIX)
Archives nationales
- Minutes de Martin BOURON, janvier 1723 - décembre 1732; MC/ET/XXIX/368 - MC/ET/XXIX/410
  - Minutes. 1724, avril - juin, avril - juin 1724; MC/ET/XXIX/374
    - Succession, partage. Philippe Hebert, 17 mai 1724; MC/ET/XXIX/374
      partage; Hebert, Philippe
    - Apprentissage. Jean de Lafontaine. Jean Crosnier. Maître Sellier carrossier., 17 mai 1724; MC/ET/XXIX/374
      contrat d'apprentissage; Lafontaine, Jean de; Crosnier, Jean; sellier; carrossier
    - Déclaration de cens. Paul Brochand (veuve). Geneviève Lecouteulx. Renaudot Eusèbe Renaudot. Toussus-le-Noble (Yvelines). Maison ferme terre., 19 mai 1724; MC/ET/XXIX/374
      déclaration féodale; Toussus-le-Noble (Yvelines); Brochand, Paul; Lecouteulx, Geneviève; Renaudot, Eusèbe
    - Délégation concernant Nicolas Dulin, architecte contrôleur des bâtiments du roi., 19 mai 1724; MC/ET/XXIX/374
      procuration; Dulin, Nicolas; architecte; contrôleur général des bâtiments (Ancien Régime)
    - Certificat après décès. Charles Hyacinthe Pauyot de Bouillon., 19 mai 1724; MC/ET/XXIX/374
      notoriété; Pauyot de Bouillon, Charles-Hyacinthe
    - Certificat. Louis Pizet. Chartreux., 20 mai 1724; MC/ET/XXIX/374
      certificat; Pizet, louis
    - Certificat après décès. Elisabeth Hebert., 22 mai 1724; MC/ET/XXIX/374
      notoriété; Hebert, Elisabeth
    - Testament. Louis Delaroche. Maître fourbisseur (), 22 mai 1724; MC/ET/XXIX/374
      testament; Delaroche, Louis; armurier
    - Transaction (séparation). Philippe Guillaume. Madeleine Bouillerot (épouse Philippe Guillaume), 22 mai 1724; MC/ET/XXIX/374
      accord; Bouillerot, Madeleine; Guillaume, Philippe
    - Mariage. Jean Truchot. Louise Bruxelle. Cordonnier (maître), 23 mai 1724; MC/ET/XXIX/374
      contrat de mariage; Truchot, Jean; Bruxelle, Louise; cordonnier
    - Vente. Louis Geoffroy. Jacques Greban. Lizy-sur-Ourcq (Seine-et-Marne) [terres]; Congis-sur Therouanne (Seine-et-Marne)[terres], 24 mai 1724; MC/ET/XXIX/374
      acte de vente; Lizy-sur-Ourcq (Seine-et-Marne); Geoffroy, Louis; Greban, Jacques
    - Inventaire après décès. Blaise Duval (épouse). Etiennette Dieuvin. Jardinier du Port Royal, 24 mai 1724; MC/ET/XXIX/374
      inventaire après décès; Duval, Blaise; Dieuvin, Etiennette; jardinier
    - Testament. Pierre Lecluse (veuve). Louise Joly, 27 mai 1724; MC/ET/XXIX/374
      testament; Lecluse, Pierre; Joly, Louise
    - Certificat après décès. Jean Longuet. Cocher., 28 mai 1724; MC/ET/XXIX/374
      notoriété; Longuet, Jean; conducteur de véhicules
    - Vente d'office. Hubert Clement. Nicolas Lalaure. Parlement (office de concierge buvetier au), 30 mai 1724; MC/ET/XXIX/374
      traité d'office; Clement, Hubert; Lalaure, Nicolas; concierge
    - Vente. Louis Bouchard. Suzanne Bouchard. [vignes]. Clairoix (Oise), 4 juin 1724; MC/ET/XXIX/374
      acte de vente; Clairoix (Oise); Bouchard, Louis; Bouchard, Suzanne
    - Succession, transport de droits. Louis Lagrenee. Marchand gantier, 8 juin 1724; MC/ET/XXIX/374
      partage; transport de droits; Lagrenee, Louis; commerçant; maroquinier
    - Succession, renonciation. Jean Baptiste Dubois, 10 juin 1724; MC/ET/XXIX/374
      renonciation; Dubois, Jean-Baptiste
    - Mariage. Etienne Hallier. Louise Marguerite Rouhault. Garçon du Château du Louvre, 11 juin 1724; MC/ET/XXIX/374
      contrat de mariage; Hallier, Etienne; Rouhault, Louise-Marguerite
    - Mariage. Nicolas Bourgeois. Marie Dupont (veuve Pasquier Dumont). Pasquier Dumont (veuve). Tanneur (compagnon), 12 juin 1724; MC/ET/XXIX/374
      contrat de mariage; Bourgeois, Nicolas; Dupont, Marie; Dumont, Pasquier; tanneur
    - Don mutuel. Isaac André Stieveny. Marie Anne Cletiez. Horloger, 12 juin 1724; MC/ET/XXIX/374
      donation; Stieveny, Isaac-André; Cletiez, Marie-Anne; horloger
    - Transaction entre Gabrielle de Montault de Noailles, épouse du marquis Léonard Elie de Pompadour, comte de Bourdeix, baron de Nontron, demeurant en leur hôtel rue du Bac, paroisse Saint-Sulpice, la marquise de Pompadour, elle-même légataire de la princesse Françoise de Montault de Benac Noailles, sa soeur, veuve du prince Charles de Lorraine, duc d'Elbeuf, père de France, elle-même légataire de Suzanne de Baudran Paraberre, maréchale, duchesse de Noailles, dame d'honneur de feue la reine, et les religieux de l'ordre de Saint-Dominique du couvent des Jacobins, rue Saint-Dominique, quartier Saint-Germain-des-Prés, relativement à l'ornementation et la décoration de l'église et du sanctuaire dudit couvent., 13 juin 1724; MC/RS//1254
      plan du maître autel 49X37,5cm.
      dessin aquarelle du même 49X37,5cm
      Cote originelle du document:
      MC/ET/XXIX/374
      Informations concernant le classement et la cotation du document:
      Acte coté en Réserve.
      Actes signalés par le personnel du Minutier central des notaires de Paris, 2002-2011 (base de données migrée: voir contexte dans le Plan d’orientation général - Notaires de Paris, guides thématiques du Minutier).
      ou
      Date de création de la notice: 2007
      Date de révision: 2011
      accord; Navailles, Gabrielle de Montault de (1663?-1727); Pompadour, Léonard Hélie de (1654-1732); Navailles, Françoise de Montault de Bénac de (1653?-1717); Elbeuf, Charles de Lorraine (1620?-1694, duc d'); Baudéan-Parabère, Suzanne de (16..-1700); Saint-Dominique (rue); Jacobins (couvent des); Bac (rue du); Saint-Sulpice (paroisse); Saint-Germain-des-Prés (quartier)
    - Vente. Charles Jumelle. [maison]. Crécy-en-Brie (Seine-et-Marne), 13 juin 1724; MC/ET/XXIX/374
      acte de vente; Jumelle, Charles
    - Mariage. François Louis Fera. Geneviève Guillomet. Parlement (procureur au), 14 juin 1724; MC/ET/XXIX/374
      contrat de mariage; Fera, François-Louis; Guillomet, Geneviève
    - Stieveny (Isaac André) horloger rue de la Barillerie § don mutuel, 19 juin 1724; MC/ET/XXIX/374
      donation; Stieveny, Isaac André
    - Don mutuel. Nicolas Drouot. Marie Drouard. Fourbisseur (maître), 20 juin 1724; MC/ET/XXIX/374
      donation; Drouot, Nicolas; Drouard, Marie; armurier
    - Union de créanciers. Jean Pierre Romanet. Président au Grand Conseil, 20 juin 1724; MC/ET/XXIX/374
      convention; Romanet, Jean-Pierre
    - Inventaire après décès. Marc Merlier. Horloger (maître), 24 juin 1724; MC/ET/XXIX/374
      inventaire après décès; Merlier, Marc; horloger
    - Vente. Louis Bénigne Bertier. Jean Baptiste de Lagorgette. [métairie]. Annay-la-Cote (Yonne), 26 juin 1724; MC/ET/XXIX/374
      acte de vente; Bertier, Louis-Bénigne; Lagorgette, Jean-Baptiste de
    - Merlier (Jean Baptiste Claude) marchand horloger Cour des Barnabites § Inventaire, 26 juin 1724; MC/ET/XXIX/374
      inventaire; Merlier, Jean Baptiste Claude
    - Vente de marchandise. Melchior de Meuvillon. Honoré Bernard. Savon de Marseille (marque D.M.E.), 26 juin 1724; MC/ET/XXIX/374
      acte de vente; Meuvillon, Melchior de; Bernard, Honoré
    - Vente d'office. Louis Aubepin (hoirs). François Louis Fera. [office]. Parlement (procureur au), 27 juin 1724; MC/ET/XXIX/374
      traité d'office; Aubepin, Louis; Fera, François-Louis
    - Succession, partage. Jean Guenneau (veuve). Madeleine Bouillerot, 27 juin 1724; MC/ET/XXIX/374
      partage; Guenneau, Jean; Bouillerot, Madeleine
    - Mariage. Hubert Thorel. Louise Bruxelle. Louise Brussel. Tailleur d'habits, 28 juin 1724; MC/ET/XXIX/374
      contrat de mariage; Thorel, Hubert; Bruxelle, Louise; Brussel, Louise; tailleur d'habits
    - Titre nouvel. Jean Poupet (hoirs). Toussaint Bertrand (Hoirs). Fontenay-sous-Bois (Val-de-Marne). [terres], 28 juin 1724; MC/ET/XXIX/374
      titre nouvel; Fontenay-sous-Bois (Val-de-Marne); Bertrand, Toussaint; Poupet, Jean
    - Devis et marché. Pierre Cagne. René Philippe Linacier. Petit-Pont. Construction bâtiment., 29 juin 1724; MC/ET/XXIX/374
      devis; marché; Petit (pont); Cagne, Pierre; Linacier, René-Philippe
    - Devis et marché de charpenterie pour la construction d'un bâtiment proche du Petit Pont que le sieur Linacier, notaire au Châtelet, fait construire., 29 juin 1724; MC/ET/XXIX/374
      devis; marché; Petit (pont); Linacier (M.); notaire
    - Certificat après décès. Veuve Philippe Auguste Lehardy marquis de Latrousse., 30 juin 1724; MC/ET/XXIX/374
      notoriété; Lehardy, Philippe-Auguste (marquis de Latrousse)
  - Minutes. 1724, juillet, juillet 1724; MC/ET/XXIX/375
    - Vente d'office. Guillaume Barquet (veuve). François Pochet. [office]. Perruquier barbier baigneur étuviste, 1er juillet 1724; MC/ET/XXIX/375
      traité d'office; Barquet, Guillaume; Pochet, François; coiffeur
    - Apprentissage. Martin Germain. Charles François Delastre. Marchand mercier., 4 juillet 1724; MC/ET/XXIX/375
      contrat d'apprentissage; Germain, Martin; Delastre, Charles-François; commerçant
    - Caqué (Pierre) maîtres maçon, entrepreneur de bâtiments rue Champfleury § devis et marché, 4 juillet 1724; MC/ET/XXIX/375
      devis; marché; Caqué, Pierre
    - Devis et marché de maçonnerie pour la construction d'un bâtimet proche du Petit Pont que le sieur Linacier, notaire au Châtelet, fait construire., 4 juillet 1724; MC/ET/XXIX/375
    - Devis et marché. Pierre Caque. René Philippe Linacier. Parvis sieur (inspecteur bâtiments archevêché). Petit-Pont (construction maison), 4 juillet 1724; MC/ET/XXIX/375
      devis; marché; Petit (pont); Caque, Pierre; Linacier, René-Philippe Parvis
    - Cupper (Simon) maître horloger à Blois § Constitution, 6 juillet 1724; MC/ET/XXIX/375
      constitution de rente; Cupper, Simon
    - Tessier (Nicolas), marchand orfèvre, à Blois § Constitution, 6 juillet 1724; MC/ET/XXIX/375
      constitution de rente; Tessier, Nicolas
    - Barbier (Joseph), marchand orfèvre, quai des Orfèvres § Constitution, 6 juillet 1724; MC/ET/XXIX/375
      constitution de rente; Barbier, Joseph
    - Succession, compte. Louise Dubois, 7 juillet 1724; MC/ET/XXIX/375
      partage; compte; Dubois, Louise
    - Mariage. Claude Lheritier. Marie Madeleine Riquet. Epicier (marchand), 9 juillet 1724; MC/ET/XXIX/375
      contrat de mariage; Lheritier, Claude; Riquet, Marie-Madeleine; commerçant; commerçant
    - Notoriété après décès. Nicolas Girouard. Guet (officier du), 10 juillet 1724; MC/ET/XXIX/375
      notoriété; Girouard, Nicolas
    - Inventaire après décès. Guillaume Lejeune. Connétablie et maréchaux de France (garde), 11 juillet 1724; MC/ET/XXIX/375
      inventaire après décès; Lejeune, Guillaume
    - Inventaire après décès. Marie Regnier de Briseville, 12 juillet 1724; MC/ET/XXIX/375
      inventaire après décès; Regnier de Briseville, Marie
    - Succession, transport de droits. Firmin Quanchan, 13 juillet 1724; MC/ET/XXIX/375
      partage; transport de droits; Quanchan, Firmin
    - Inventaire après décès. Nicolas Bulard. Bourgeois de Paris, 14 juillet 1724; MC/ET/XXIX/375
      inventaire après décès; Bulard, Nicolas
    - Contrat pour 6 ans entre Bernard Morin, bourgeois de Paris, et Philippe Roger, maître graveur, au profit de Robert Morin, âgé de 12 ans, fils du précédent, moyennant 200 livres., 14 juillet 1724; MC/ET/XXIX/375
      contrat d'apprentissage; Morin, Bernard; Morin, Robert; Roger, Philippe; graveur
    - Apprentissage. Philippe Roger. Robert Moron. Graveur., 14 juillet 1724; MC/ET/XXIX/375
      contrat d'apprentissage; Roger, Philippe; Moron, Robert; graveur
    - Succession, dépôt de pièces. Edmé Auger. Ecrivain en la marine, 16 juillet 1724; MC/ET/XXIX/375
      partage; dépôt de pièces; Auger, Edmé
    - Titre nouvel. Gaspard de Fieubet de Launac (hoir). Etienne Texier (seigneur de Villebourgeon). Ligny-le-Ribault (Loiret). [moulin à blé], 17 juillet 1724; MC/ET/XXIX/375
      titre nouvel; Texier, Etienne (seigneur de Villebourgeon); Fieubet de Launac, Gaspard de
    - Succession, convention. Henri de Chabannes (marquis de Curton)., 19 juillet 1724; MC/ET/XXIX/375
      partage; convention; Chabannes, Henri de (marquis de Curton)
    - Inventaire après décès. Charles Loutret. Charpentier (maître), 19 juillet 1724; MC/ET/XXIX/375
      inventaire après décès; Loutret, Charles; charpentier
    - Transaction (séparation de biens). Laurent Ganneron. Marie Blanchard (épouse Laurent Ganneron). Dugny (Seine-Saint-Denis) (laboureur), 20 juillet 1724; MC/ET/XXIX/375
      accord; Dugny (Seine-Saint-Denis); Blanchard, Marie; Ganneron, Laurent; agriculteur
    - Transaction. Quentin César Delacour. Abraham Droz. Besancon (Doubs) (marchand), 20 juillet 1724; MC/ET/XXIX/375
      accord; Droz, Abraham; Delacour, Quentin-César; commerçant
    - Succession, partage. Gilbert Voidet. Procureur au Parlement, 21 juillet 1724; MC/ET/XXIX/375
      partage; Voidet, Gilbert
    - Mariage. Denis Antone Martin. Marie Madeleine Voidet. Parlement (procureur au), 21 juillet 1724; MC/ET/XXIX/375
      contrat de mariage; Martin, denis-Antoine; Voidet, Marie-Madeleine
    - Mariage. Joseph Massot. Marie Louise Relly. Appareilleur de bâtiments. Bâtiments (appareilleur), 23 juillet 1724; MC/ET/XXIX/375
      contrat de mariage; Massot, Joseph; Relly, Marie-Louise
    - Atermoiement. Melchior De Meuvillon. Marchand épicier., 24 juillet 1724; MC/ET/XXIX/375
      accord; Meuvillon, Melchior de; commerçant
    - Transaction. Jacques Fourmentin. Pierre Preau (Hoirs). Epicier (marchand), 26 juillet 1724; MC/ET/XXIX/375
      accord; Preau, Pierre; Fourmentin, Jacques; commerçant
    - Société. Jacques Legrand. Antoine Coelite. commerce de boucherie, 27 juillet 1724; MC/ET/XXIX/375
      acte de société; Legrand, Jacques; Coelite, Antoine; boucher
    - Inventaire après décès. Michel Gerret Delafosse. Passeur d'eau, 29 juillet 1724; MC/ET/XXIX/375
      inventaire après décès; Gerret Delafosse, Michel
    - Comparution. Veuve hoir Luc Desere. Hoirs Monsieur le président de Berulle., 31 juillet 1724; MC/ET/XXIX/375
      comparution; Desere, Luc; Berulle; Magon Marguerite
    - Mariage. François Thedre. Marie Catherine Martin. Carrosses (loueur de), 31 juillet 1724; MC/ET/XXIX/375
      contrat de mariage; Thedre, François; Martin, Marie-Catherine; loueur de véhicules
    - Succession, quittance. Marc Merlier. Huissier Sainte -Chapelle, 31 juillet 1724; MC/ET/XXIX/375
      partage; quittance; Merlier, Marc; huissier de justice
  - Minutes. 1724, août, août 1724; MC/ET/XXIX/376
    - Transaction. Gaspard (hoirs) Riquet. Jean Gilbert (épouse) (Hoir). Noyon (Oise) (marchand), 2 août 1724; MC/ET/XXIX/376
      accord; Noyon (Oise); Gilbert, Jean; Riquet, Gaspard (hoirs); commerçant
    - Inventaire après décès. Jean Jacques François Hurault (marquis de Ville). Garde-côte (capitaine général). Capitaine général garde-côte, 3 août 1724; MC/ET/XXIX/376
      inventaire après décès; Hurault, Jean-Jacques-François (marquis de Ville)
    - Succession, renonciation. Jacques de Chabannes (épouse) (marquis de Curton), 3 août 1724; MC/ET/XXIX/376
      renonciation; Chabannes, Jacques de (marquis de Curton)
    - Succession, renonciation. Jean Jacques François Hurault (marquis de Ville), 7 août 1724; MC/ET/XXIX/376
      renonciation; Hurault, Jean-Jacques-François (marquis de Ville)
    - Mariage. Nicolas François Rousselot. Marie Claude Aprin. Second (veuve). Epicier apothicaire, 7 août 1724; MC/ET/XXIX/376
      contrat de mariage; Rousselot, Nicolas-François; Aprin, Marie-Claude; Second (veuve); commerçant; pharmacien
    - Vente. Marie Madeleine Chevalier. Nicolas Servin. [jardin]. Saint-Brice-sous-Forêt (Val-d'Oise), 8 août 1724; MC/ET/XXIX/376
      acte de vente; Saint-Brice-sous-Forêt (Val-d'Oise); Chevalier, Marie-Madeleine; Servin, Nicolas
    - Bail d'une loge à G.RUITER, maître d'un cheval d'exercice, par Charles DOLET, bourgeois de Paris, entrepreneur de spectacles de foires Saint-Germain et Saint-Laurent., 8 août 1724; MC/ET/XXIX/376
      Théâtre XVIIIe siècle (395 actes), par Valérie Brousselle, Guillaume Nahon, Xenia Pamfilova, v. 1960-2000 (fichier papier entièrement dématérialisé; voir contexte dans le Plan d’orientation général - Notaires de Paris, guides thématiques du Minutier).
      Date de création de la notice: 2003
      bail; Dolet, Charles (1682-1738); Ruiter, G.; chef d'entreprise
    - Testament. Jérôme Beffar (épouse). Françoise Thibault. Tailleur d'habits, 8 août 1724; MC/ET/XXIX/376
      testament; Beffar, Jérôme; Thibault, Françoise; tailleur d'habits
    - Vente. Charles Baudemont. Michel Lesage. [maison]. Vimoutiers (Orne), 10 août 1724; MC/ET/XXIX/376
      acte de vente; Vimoutiers (Orne); Baudemont, Charles; Lesage, Michel
    - Succession, transaction. Michel Gerret Delafosse (hoirs), 11 août 1724; MC/ET/XXIX/376
      partage; accord; Gerret Delafosse, Michel
    - Inventaire après décès. Nicolas François Rousselot (épouse). Geneviève Baudrier. Apothicaire, 12 août 1724; MC/ET/XXIX/376
      inventaire après décès; Rousselot, Nicolas-François; Baudrier, Geneviève; pharmacien
    - Convention. Jean Hugot. Communauté des maîtres Tisserands. Compagnon Tisserand., 13 août 1724; MC/ET/XXIX/376
      convention; Hugot, Jean; tisserand
    - Contrat pour 6 ans entre Claude Bousselin, veuve de Jacques Sallot, et Philippe Mignot, maître graveur, au profit de Philippe Sallot, âgé de 18 ans, fils du précédent, moyennant 400 livres., 13 août 1724; MC/ET/XXIX/376
      contrat d'apprentissage; Bousselin, Claude; Mignot, Philippe; Sallot, Jacques; graveur
    - Mise en apprentissage chez François Joseph Luneret, maître graveur, juré, demeurant rue de la Calandre., 13 août 1724; MC/ET/XXIX/376
      contrat d'apprentissage; Calandre (rue de la); Luneret, François Joseph; graveur
    - Apprentissage. Philippe Mignot. Philippe Sallot. Graveur., 13 août 1724; MC/ET/XXIX/376
      contrat d'apprentissage; Mignot, Philippe; Sallot, Philippe; graveur
    - Succession, renonciation. Jean Glucq (veuve), 14 août 1724; MC/ET/XXIX/376
      renonciation; Glucq, Jean
    - Succession, délivrance de legs. Jean Glucq (veuve). Marie Charlotte de Jullienne, 18 août 1724; MC/ET/XXIX/376
      partage; délivrance de legs; Glucq, Jean; Jullienne, Marie-Charlotte de
    - Vente. Philippe Vereulx. Jacques Greban. [terres]. Lizy-sur-Ourcq (Seine-et-Marne), 18 août 1724; MC/ET/XXIX/376
      acte de vente; Lizy-sur-Ourcq (Seine-et-Marne); Vereulx, Philippe; Greban, Jacques
    - Inventaire après décès. Gilbert Alexis Selleron. Vin (marchand de), 19 août 1724; MC/ET/XXIX/376
      inventaire après décès; Selleron, Gilbert-Alexis; commerçant
    - Transaction. Jacques Cherouvrier (veuve). Jacques Thiret. Jeanne Cousin, 21 août 1724; MC/ET/XXIX/376
      accord; Thiret, Jacques; Cousin, Jeanne; Cherouvrier, Jacques
    - Lubin (Isaac), marchand orfèvre, à Blois § Constitution, 21 août 1724; MC/ET/XXIX/376
      constitution de rente; Lubin, Isaac
    - Le Bastier (Louis) maître tapissier à Paris § Constitution, 21 août 1724; MC/ET/XXIX/376
      constitution de rente; Le Bastier, Louis
    - Margeot (Charles), menuisiers, à Blois § Constitution, 21 août 1724; MC/ET/XXIX/376
      constitution de rente; Margeot, Charles
    - Succession, transaction. Gilbert Alexis Selleron, 21 août 1724; MC/ET/XXIX/376
      partage; accord; Selleron, Gilbert-Alexis
    - Inventaire après décès. Anne Mauneron (épouse). Marie Thérèse Passeret. Boulanger (maître), 28 août 1724; MC/ET/XXIX/376
      inventaire après décès; Mauneron, Anne; Passeret, Marie-Thérèse; boulanger
    - Union de créanciers, délibération. Jean Pierre Romanet. Président au Grand Conseil, 29 août 1724; MC/ET/XXIX/376
      convention; délibération; Romanet, Jean-Pierre
    - Certificat après décès. Épouse Michel Lejay. Adrienne Bonneval., 30 août 1724; MC/ET/XXIX/376
      notoriété; Lejay, Michel; Bonneval, Adrienne
    - Succession, compte exécution testamentaire. Malgrin Pigny (veuve). Anne Maugen, 31 août 1724; MC/ET/XXIX/376
      partage; compte d'exécution testamentaire; Pigny, Malgrin; Maugen, Anne
    - Baignoux (Isaie), marchand orfèvre, rue des Prouvaires § Constitution deux actes, 21 août 1727; MC/ET/XXIX/376
      constitution de rente; Baignoux, Isaie
  - Minutes. 1724, septembre - octobre, septembre - octobre 1724; MC/ET/XXIX/377
    - Titre nouvel. François Dubray (hoirs). Noël Gobreau (Veuve). Pecq (Le) (Yvelines). [maison], 2 septembre 1724; MC/ET/XXIX/377
      titre nouvel; Gobreau, Noël; Dubray, François
    - Inventaire après décès (extrait). Louis Ledoux (veuve). Catherine Bonneval, 5 septembre 1724; MC/ET/XXIX/377
      inventaire après décès; Ledoux, Louis; Bonneval, Catherine
    - Don mutuel. Maximilien Emmanuel Simeoni (baron de Simeoni). Renée Grohelle de Fleury, 5 septembre 1724; MC/ET/XXIX/377
      donation; Simeoni, Maximilien-Emmanuel de (baron de); Grohelle de Fleury
    - Testament. Jean Boitel, 5 septembre 1724; MC/ET/XXIX/377
      testament; Boitel, Jean
    - Vente. Jacques Goussault. Mathieu Furet. [maison]. Gentilly (Val-de-Marne), 6 septembre 1724; MC/ET/XXIX/377
      acte de vente; Gentilly (Val-de-Marne); Goussault, Jacques; Furet, Mathieu
    - Certificat après décès. Veuve Gaspard Pageon. Catherine Bellay., 6 septembre 1724; MC/ET/XXIX/377
      notoriété; Pageon, Gaspard; Bellay, Catherine
    - Succession, partage. Henri Bion. Hôtelier. Hôtelier à Antony (Hauts-de-Seine), 6 septembre 1724; MC/ET/XXIX/377
      partage; Antony (Hauts-de-Seine); Bion, Henri; hôtelier
    - Mariage. Michel Hodeau. Anne Nicole Barbe. Parlement (procureur au), 7 septembre 1724; MC/ET/XXIX/377
      contrat de mariage; Hodeau, Michel; Barbe, Anne-Nicole
    - Warin (François), maître menuisier et entrepreneur de bâtiments du roi, rue Feydeau § Obligation, 7 septembre 1724; MC/ET/XXIX/377
      obligation; Warin, François
    - Vente d'une maison appelée Grand-Champ, sise dans la paroisse du Pecq, avec un état des meubles mentionnant des estampes de Vandermeulen et des tapisseries., 7 septembre 1724; MC/ET/XXIX/377
      estampes de Vandermeulen, tapisseries.
      Précisions sur les lieux: Le Pecq (Yvelines)--Grand-Champ (maison de)
      acte de vente; Le Pecq (Yvelines)
    - Vente. Charles Auguste de Benoist (seigneur de Mareil). Louis Bouillerot. [maison appelée Grand champ]. Pecq (Le) (Yvelines), 7 septembre 1724; MC/ET/XXIX/377
      acte de vente; Benoist, Charles-Auguste de (seigneur de Mareil); Bouillerot, Louis
    - Vente. Philippe Sutaine. Louis Regnard. [ferme]. Saint-Germainmont (Ardennes), 11 septembre 1724; MC/ET/XXIX/377
      acte de vente; Saint-Germainmont (Ardennes); Sutaine, Philippe; Regnard, Louis
    - Don mutuel. François Henaud. Catherine Gillet. Charpentier (compagnon), 15 septembre 1724; MC/ET/XXIX/377
      donation; Henaud, François; Gillet, Catherine; charpentier
    - Mariage. François Dandrieux. Marie Anne Viez. Vin (garçon marchand de), 16 septembre 1724; MC/ET/XXIX/377
      contrat de mariage; Dandrieux, François; Viez, Marie-Anne; commerçant
    - Vente. Louis Bouillerot. Guillaume Bouillerot. Moulin de Lorme à Corbeil (Essonne). [moulin de Lorme aux Bordes], 18 septembre 1724; MC/ET/XXIX/377
      acte de vente; Bouillerot, Louis; Bouillerot, Guillaume
    - Contrat pour 6 ans entre Claude Petit, maître peintre, et Edme Stallia, maître graveur, au profit de Simon Frémont, âgé de 13 ans, beau-fils de Claude Petit, moyennant 300 livres., 18 septembre 1724; MC/ET/XXIX/377
      contrat d'apprentissage; Frémont, Simon; Petit, Claude; Stallia, Edme; graveur; peintre
    - Apprentissage. Edmé Stallin. Simon Fremont. Maître graveur., 18 septembre 1724; MC/ET/XXIX/377
      contrat d'apprentissage; Stallin, Edmé; Fremont, Simon; graveur
    - Succession, compte et partage. Nicolas Berja (épouse). Françoise Pasquier. Sculpteur des bâtiments du roi, 19 septembre 1724; MC/ET/XXIX/377
      compte; partage; Berja, Nicolas; Pasquier, Françoise; sculpteur